【裁判字號】    98,審易,2663
【裁判日期】    990303
【裁判案由】    竊盜
【裁判全文】
臺灣高雄地方法院刑事判決            98年度審易字第2663號
公  訴  人  臺灣高雄地方法院檢察署檢察官
被      告  乙○○
上列被告因竊盜案件，經檢察官提起公訴（98 年度偵字第28941
號），被告於準備程序中就被訴事實為有罪之陳述，經本院告知
簡式審判程序之旨，並聽取被告與公訴人之意見後，本院裁定進
行簡式審判程序，判決如下：
    主  文
乙○○犯竊盜罪，共貳罪，各處有期徒刑肆月；又共同犯攜帶兇
器竊盜罪，處有期徒刑柒月。扣案之老虎鉗壹支、鋸板壹支、棉
手套壹雙，均沒收。應執行有期徒刑壹年壹月。扣案之老虎鉗壹
支、鋸板壹支、棉手套壹雙，均沒收。
    事實及理由
一、犯罪事實：
    乙○○意圖為自己不法之所有，分別於：(一)民國98年8 月2
    日上午11時30分許，在臺南市○區○○路2 段59巷口，持自
    備鑰匙下手破壞該車之龍頭鎖，竊取胡裕泰所有之JFW-700
    號重機車，得手後留為己用；(二)同年8 月25日上午11時許，
    在高雄縣內門鄉○○村○○路11巷菜市場，以上開方法，竊
    取蒙古人DASHDULAM PUREVSAMBUU 所有之車號MTV- 539號重
    機車，得手後留為己用；(三)另於98年9 月23日下午1 時15分
    許，乙○○與甲○○（甲○○部份已審結）共同基於意圖為
    自己不法所有之犯意聯絡，攜帶甲○○所有之老虎鉗、鋸板
    各1 支及棉手套1 雙等物，至高雄縣旗山鎮○○街23號（起
    訴書誤繕為旗山鎮○○○街3 號）之高雄客運旗山南站2 樓
    ，由乙○○在旁把風，甲○○下手竊取由高雄客運旗山南站
    站長丙○○管理之水龍頭彎頭1 批，得手後欲離開現場時，
    因2 人騎乘懸掛JFW-700 車牌之重型機車（原車號為MTV-
    539 號），在該客運站前形跡可疑而為警盤查，經警在該機
    車踏板上的布袋內，查獲上開遭竊之水龍頭彎頭1 批、棉手
    套1 雙，且在甲○○所背之背包內扣得前開老虎鉗、鋸板各
    1 支，進而知悉上情。
二、證據：
  (一)被告乙○○之自白。
  (二)共同被告甲○○於警詢、偵訊、本院審理中所述。
  (三)證人丙○○、胡裕泰、DASHDULAM PUREVSAMBUU 於警詢中指
    述。
  (四)贓物認領保管單3 張、扣案物品目錄表。
  (五)扣案之老虎鉗、鋸板各1支、棉手套1雙。
三、論罪：
    按刑法第321 條第1 項第3 款之攜帶兇器竊盜罪，係以行為
    人攜帶兇器竊盜為其加重條件，此所謂兇器，其種類並無限
    制，凡客觀上足對人之生命、身體、安全構成威脅，具有危
    險性之兇器均屬之，且祇須行竊時攜帶此種具有危險性之兇
    器為已足，並不以攜帶之初有行兇之意圖為必要（最高法院
    79年臺上字第5253號判例意旨參照）。查被告為犯罪事實(三)
    竊盜犯行時所攜帶之老虎鉗、鋸板等物，均係金屬材質，質
    地堅硬，有本院98年11月16日準備程序筆錄可參，是上開工
    具對人之生命、身體均具有相當程度之危險性，足供兇器使
    用，應屬兇器無訛。是核被告上開所為，分別係犯2 次刑法
    第320 條第1 項普通竊盜罪及1 次同法第321 條第1 項第3
    款之攜帶兇器竊盜罪。被告就犯罪事實(三)之攜帶兇器竊盜罪
    部分，與同案被告甲○○有犯意聯絡及行為分擔，應論以共
    同正犯。被告所犯上開3 罪，犯意各別，行為互殊，應予分
    論併罰。
四、科刑：
  (一)爰審酌被告前已有竊盜案件之前科（不構成累犯），有其本
    院院內索引卡紀錄表報表、臺灣高等法院被告前案紀錄表各
    1 份在卷可按，且正值青年，有工作能力，竟不思改過並以
    正途取財，屢屢竊取他人財物，其行為實屬不當，惟念被告
    所竊之財物價值非鉅，並已發還被害人領回，有前揭贓物認
    領保管單3 紙在卷足憑，所造成之損害業已減輕，及被告犯
    後已坦承犯行，並綜合考量被告係國中肄業、無業、家境貧
    寒（見警卷教育程度欄、職業欄及家庭經濟狀況欄之記載）
    ，及其上開犯罪情節等一切情狀，分別量處如主文所示之刑
    及合併定其應執行之刑，以示懲儆。
  (二)扣案之老虎鉗、鋸板各1 支、棉手套1 雙，係供犯罪事實(三)
    竊盜犯行所用之物；上開物品均為同案被告甲○○所有，業
    據被告及共同被告甲○○於本院準備程序中供述在卷，爰依
    共同正犯責任共同原則及刑法第38條第1 項第2 款規定，予
    以宣告沒收。
據上論斷，應依刑事訴訟法第273 條之1 第1 項、第284 條之1
、第299 條第1 項前段，刑法第28條、第320 條第1 項、第321
條第1 項第3 款、第38條第1 項第2 款、第51條第5 款，刑法施
行法第1 條之1 ，判決如主文。
本案經檢察官丁○○到庭執行職務。
中    華    民    國    99    年    3     月    3     日
                  刑事第十庭  法  官    呂明燕
以上正本證明與原本無異。
如不服本判決應於收受送達後10日內向本院提出上訴書狀，並應
敘述具體理由；如未敘述上訴理由者，應於上訴期間屆滿後20日
內向本院補提理由書（均須按他造當事人之人數附繕本）「切勿
逕送上級法院」。
中    華    民    國    99    年    3     月    3     日
                            書記官      張琇晴
附錄：本件論罪科刑法條
中華民國刑法第320條第1項
意圖為自己或第三人不法之所有，而竊取他人之動產者，為竊盜
罪，處 5 年以下有期徒刑、拘役或 5 百元以下罰金。
中華民國刑法第321條
犯竊盜罪而有左列情形之一者，處 6 月以上、 5 年以下有期徒
刑：
一、於夜間侵入住宅或有人居住之建築物、船艦或隱匿其內而犯
之者。
二、毀越門扇、牆垣或其他安全設備而犯之者。
三、攜帶兇器而犯之者。
四、結夥三人以上而犯之者。
五、乘火災、水災或其他災害之際而犯之者。
六、在車站或埠頭而犯之者。
前項之未遂犯罰之。

司法院資訊處製作；財團法人民間司法改革基金會備份。
